---
title: "Descriptiva tfg"
output:
  word_document: default
  html_document: default
  pdf_document: default
---

```{r setup, include=FALSE}
knitr::opts_chunk$set(echo = TRUE)
```

```{r, include=FALSE}
library(dplyr)
library(haven)
library(knitr)
library(tidyverse)
library(ggrepel)
library(logmult)
library(MASS)
library(xtable)
library(flextable)
library(officer)
library(dplyr)
library(ggplot2)
library(labelled)
library(questionr)
library(gridExtra)
```

```{r}
create_nice_table <- function(data, title) {
  flextable(data) %>%
    set_table_properties(width = 1, layout = "autofit") %>%
    theme_zebra() %>%
    theme_vanilla() %>%
    set_caption(title)
}

```

# Importem les dades i revisió

```{r}
dades <- read.csv("~/uni/5è/tfg estadistica/DADES ESTADISTICA/dades.csv")
```

*Passem a factors les variables que ho son:*

```{r}
sapply(dades, class)

```


```{r}
var.factor <- c("essround","cntry", "gndr", "desti", "origen", "modeb", "cohort", "migracio", "origenmigracio", "migr.c", "movabs")
dades[var.factor] <- lapply(dades[var.factor], factor)

ordre<- c(1,2,3,4,9,6,8,5,7,10,12,11 )
dades <- dades[, ordre]
```



#SUMMARY

```{r}
summary(dades)
```




# MIDA MOSTRAL SEGONS ELS FACTORS

## MIDA MOSTRA PER RONDES

```{r}
mostra.rondes<- table(dades$essround)
print(mostra.rondes)
```

```{r}
dfmostrarondes <- data.frame(essround = as.factor(names(mostra.rondes)), muestra = as.numeric(mostra.rondes))
```

```{r}
plotmrondes<-ggplot(data = dfmostrarondes, aes(x = essround, y = muestra)) +
  geom_bar(stat = "identity", fill = "#0072B2", color = "#0072B2", width = 0.5) +  # Ancho de las barras ajustado
  geom_text(aes(label = muestra), vjust = -0.5, color = "black", size = 3) +  # Mostrar número de muestra encima de las barras
  labs(title = "Mida mostral per Ronda", x = "", y = "") +  # Etiquetas de los ejes
  theme_minimal() +
  theme(axis.text.x = element_text(angle = 0, hjust = 0.5),
        plot.title = element_text(size = 14, face = "bold", hjust = 0.5),
        axis.text = element_text(size = 10))+ 
  scale_x_discrete(labels = c("ESS1", "ESS2", "ESS3", "ESS4", "ESS5"))

plotmrondes
```

```{r}
ggsave("plotmrondes.png", plot = plotmrondes)
```





## MIDA MOSTRA PER GÈNERE
```{r}
mostra.genere<- table(dades$gndr)
print(mostra.genere)
```

```{r}
dfmostragenere <- data.frame(gndr = as.factor(names(mostra.genere)), muestra = as.numeric(mostra.genere))
```

```{r}
plotmgenere<-ggplot(data = dfmostragenere, aes(x = gndr, y = muestra)) +
  geom_bar(stat = "identity", fill = "#0072B2", color = "#0072B2", width = 0.5) +  # Ancho de las barras ajustado
  geom_text(aes(label = muestra), vjust = -0.5, color = "black", size = 3) +  # Mostrar número de muestra encima de las barras
  labs(title = "Mida mostral per gènere", x = "", y = "") +  
  theme_minimal() +
  theme(axis.text.x = element_text(angle = 0, hjust = 0.5),
        plot.title = element_text(size = 14, face = "bold", hjust = 0.5),
        axis.text = element_text(size = 10))+ 
  scale_x_discrete(labels = c("H", "D"))
plotmgenere
```

```{r}
ggsave("plotmgenere.png", plot = plotmgenere)
```


## MIDA MOSTRAL PER COHORTS

```{r}
mostra.cohort<- table(dades$cohort)
print(mostra.cohort)
```

```{r}
dfmostracohort <- data.frame(cohort = as.factor(names(mostra.cohort)), muestra = as.numeric(mostra.cohort))
```

```{r}
plotmcohorts<-ggplot(data = dfmostracohort, aes(x = cohort, y = muestra)) +
  geom_bar(stat = "identity", fill = "#0072B2", color = "#0072B2", width = 0.5) +  # Ancho de las barras ajustado
  geom_text(aes(label = muestra), vjust = -0.5, color = "black", size = 3) +  # Mostrar número de muestra encima de las barras
  labs(title = "Mida mostral per cohort", x = "", y = "") +  
  theme_minimal() +
  theme(axis.text.x = element_text(angle = 0, hjust = 0.5),
        plot.title = element_text(size = 14, face = "bold", hjust = 0.5),
        axis.text = element_text(size = 10))
plotmcohorts
```


```{r}
ggsave("plotmcohorts.png", plot = plotmcohorts)
```

## MIDA MOSTRAL PER PAÏSOS


```{r}
mostra.pais<- table(dades$cntry)
print(mostra.pais)
```

```{r}
dfmostrapais <- data.frame(cntry = as.factor(names(mostra.pais)), muestra = as.numeric(mostra.pais))
dfmostrapais$cntry <- factor(dfmostrapais$cntry, levels = dfmostrapais$cntry[order(dfmostrapais$muestra, decreasing = TRUE)])
print(dfmostrapais)
```

```{r}
plotmpaisos<- ggplot(data = dfmostrapais, aes(x = cntry, y = muestra)) +
  geom_bar(stat = "identity", fill = "#0072B2", color = "#0072B2", width = 0.5) +  # Ancho de las barras ajustado
  geom_text(aes(label = muestra), vjust = -0.5, color = "black", size = 3) +  # Mostrar número de muestra encima de las barras
  labs(title = "Mida mostral per país", x = "", y = "") +  
  theme_minimal() +
  theme(axis.text.x = element_text(angle = 0, hjust = 0.5),
        plot.title = element_text(size = 14, face = "bold", hjust = 0.5),
        axis.text = element_text(size = 10))

plotmpaisos
```


```{r}
ggsave("plotmpaisos.png", plot = plotmpaisos)
```


## MIDA MOSTRAL PER RÈGIMS DE L'ESTAT DEL BENSTAR

```{r}
mostra.modeb<- table(dades$modeb)
print(mostra.modeb)
```

```{r}
dfmostramodeb <- data.frame(modeb = as.factor(names(mostra.modeb)), muestra = as.numeric(mostra.modeb))
```

```{r}
plotmmodeb<- ggplot(data = dfmostramodeb, aes(x = modeb, y = muestra)) +
  geom_bar(stat = "identity", fill = "#0072B2", color = "#0072B2", width = 0.5) +  # Ancho de las barras ajustado
  geom_text(aes(label = muestra), vjust = -0.5, color = "black", size = 3) +  # 
  labs(title = "Mida mostral per model d'Estat del Benestar", x = "", y = "") +  
  theme_minimal() +
  theme(axis.text.x = element_text(angle = 0, hjust = 0.5),
        plot.title = element_text(size = 14, face = "bold", hjust = 0.5),
        axis.text = element_text(size = 6))+ 
  scale_x_discrete(labels = c("LIBERAL", "SOCIALDEMÒCRATA", "CONSERVADOR", "FAMILIARISTA"))

plotmmodeb
```


```{r}
ggsave("plotmmodeb.png", plot = plotmmodeb)
```


#ESTRUCTURA SOCIAL DE LA MOSTRA

```{r}
mostra.origen<- table(dades$originclass)
mostra.desti<- table(dades$class5)
```

```{r}
dfmostraorigen <- data.frame(class5 = as.factor(names(mostra.origen)), mostraorigen = as.numeric(mostra.origen))
dfmostradesti <- data.frame(class5 = as.factor(names(mostra.desti)), mostradesti = as.numeric(mostra.desti))
```

```{r}
dfestructurasocial<- inner_join(dfmostraorigen, dfmostradesti, by="class5")
```


```{r}

total_mostraorigen <- sum(dfestructurasocial$mostraorigen)
total_mostradesti <- sum(dfestructurasocial$mostradesti)


dfestructurasocial$mostraorigen_relative <- (dfestructurasocial$mostraorigen / total_mostraorigen) * 100
dfestructurasocial$mostradesti_relative <- (dfestructurasocial$mostradesti / total_mostradesti) * 100

dfestructurasocial$class5 <- factor(dfestructurasocial$class5, levels = unique(dfestructurasocial$class5))


library(tidyr)
df_plot <- dfestructurasocial %>%
  pivot_longer(cols = c(mostraorigen_relative, mostradesti_relative),
               names_to = "Tipo", values_to = "Mostra") %>%
  mutate(Tipo = factor(Tipo, levels = c("mostraorigen_relative", "mostradesti_relative"),
                       labels = c("Origen", "Destí")))


df_plot$Porcentaje <- paste0(round(df_plot$Mostra, 2))


plotestructsocmostra <- ggplot(df_plot, aes(x = class5, y = Mostra, fill = Tipo)) +
  geom_bar(stat = "identity", position = position_dodge(width = 0.7), width = 0.5) +
  labs(title = "Estructura social de la mostra", x = "", y = "") +
  scale_fill_manual(values = c("#0072B2", "#FFA500"), name = "Tipo") +
  theme_minimal() +
  theme(axis.text.x = element_text(angle = 45, hjust = 1),
        plot.title = element_text(size = 14, face = "bold", hjust = 0.5),
        axis.text = element_text(size = 6)) +
  scale_x_discrete(labels = c("Classe de serveide grau superior", "Classe de servei de grau inferior","Treballadors qualificats", "Propietaris de petites empreses",  "Treballadors no qualificats")) +
  geom_text(aes(label = Porcentaje), position = position_dodge(width = 0.7), vjust = -0.5, size = 3)

plotestructsocmostra

```

```{r}
ggsave("plotestructsocmostra.png", plot = plotestructsocmostra)

```


# ESTRUCTURA SOCIAL PER TIPUS D'EB

## LIBERAL

```{r}
dades2 <- subset(dades, modeb == 1)
mostra.origen<- table(dades2$originclass)
mostra.desti<- table(dades2$class5)
```

```{r}
dfmostraorigen <- data.frame(class5 = as.factor(names(mostra.origen)), mostraorigen = as.numeric(mostra.origen))
dfmostradesti <- data.frame(class5 = as.factor(names(mostra.desti)), mostradesti = as.numeric(mostra.desti))
```

```{r}
dfestructurasocial<- inner_join(dfmostraorigen, dfmostradesti, by="class5")
```


```{r}

total_mostraorigen <- sum(dfestructurasocial$mostraorigen)
total_mostradesti <- sum(dfestructurasocial$mostradesti)


dfestructurasocial$mostraorigen_relative <- (dfestructurasocial$mostraorigen / total_mostraorigen) * 100
dfestructurasocial$mostradesti_relative <- (dfestructurasocial$mostradesti / total_mostradesti) * 100

dfestructurasocial$class5 <- factor(dfestructurasocial$class5, levels = unique(dfestructurasocial$class5))


library(tidyr)
df_plot <- dfestructurasocial %>%
  pivot_longer(cols = c(mostraorigen_relative, mostradesti_relative),
               names_to = "Tipo", values_to = "Mostra") %>%
  mutate(Tipo = factor(Tipo, levels = c("mostraorigen_relative", "mostradesti_relative"),
                       labels = c("Origen", "Destí")))


df_plot$Porcentaje <- paste0(round(df_plot$Mostra, 2))


plotestructsocmostra <- ggplot(df_plot, aes(x = class5, y = Mostra, fill = Tipo)) +
  geom_bar(stat = "identity", position = position_dodge(width = 0.7), width = 0.5) +
  labs(title = "Estructura social de la mostra en EB liberals", x = "", y = "") +
  scale_fill_manual(values = c("#0072B2", "#FFA500"), name = "Tipo") +
  theme_minimal() +
  theme(axis.text.x = element_text(angle = 45, hjust = 1),
        plot.title = element_text(size = 14, face = "bold", hjust = 0.5),
        axis.text = element_text(size = 6)) +
  scale_x_discrete(labels = c("Classe de serveide grau superior", "Classe de servei de grau inferior","Treballadors qualificats", "Propietaris de petites empreses",  "Treballadors no qualificats")) +
  geom_text(aes(label = Porcentaje), position = position_dodge(width = 0.7), vjust = -0.5, size = 3)

plotestructsocmostra

```
```{r}
ggsave("plotestructsocmostraebliberal.png", plot = plotestructsocmostra)

```

## SOCIALDEMÒCRATA

```{r}
dades3 <- subset(dades, modeb == 2)
mostra.origen<- table(dades3$originclass)
mostra.desti<- table(dades3$class5)
```

```{r}
dfmostraorigen <- data.frame(class5 = as.factor(names(mostra.origen)), mostraorigen = as.numeric(mostra.origen))
dfmostradesti <- data.frame(class5 = as.factor(names(mostra.desti)), mostradesti = as.numeric(mostra.desti))
```

```{r}
dfestructurasocial<- inner_join(dfmostraorigen, dfmostradesti, by="class5")
```


```{r}

total_mostraorigen <- sum(dfestructurasocial$mostraorigen)
total_mostradesti <- sum(dfestructurasocial$mostradesti)


dfestructurasocial$mostraorigen_relative <- (dfestructurasocial$mostraorigen / total_mostraorigen) * 100
dfestructurasocial$mostradesti_relative <- (dfestructurasocial$mostradesti / total_mostradesti) * 100

dfestructurasocial$class5 <- factor(dfestructurasocial$class5, levels = unique(dfestructurasocial$class5))


library(tidyr)
df_plot <- dfestructurasocial %>%
  pivot_longer(cols = c(mostraorigen_relative, mostradesti_relative),
               names_to = "Tipo", values_to = "Mostra") %>%
  mutate(Tipo = factor(Tipo, levels = c("mostraorigen_relative", "mostradesti_relative"),
                       labels = c("Origen", "Destí")))


df_plot$Porcentaje <- paste0(round(df_plot$Mostra, 2))


plotestructsocmostra <- ggplot(df_plot, aes(x = class5, y = Mostra, fill = Tipo)) +
  geom_bar(stat = "identity", position = position_dodge(width = 0.7), width = 0.5) +
  labs(title = "Estructura social de la mostra en EB socialdemòcrates", x = "", y = "") +
  scale_fill_manual(values = c("#0072B2", "#FFA500"), name = "Tipo") +
  theme_minimal() +
  theme(axis.text.x = element_text(angle = 45, hjust = 1),
        plot.title = element_text(size = 14, face = "bold", hjust = 0.5),
        axis.text = element_text(size = 6)) +
  scale_x_discrete(labels = c("Classe de serveide grau superior", "Classe de servei de grau inferior","Treballadors qualificats", "Propietaris de petites empreses",  "Treballadors no qualificats")) +
  geom_text(aes(label = Porcentaje), position = position_dodge(width = 0.7), vjust = -0.5, size = 3)

plotestructsocmostra

```
```{r}
ggsave("plotestructsocmostrasocialdem.png", plot = plotestructsocmostra)
```

## CONSERVADOR

```{r}
dades4 <- subset(dades, modeb == 3)
mostra.origen<- table(dades4$originclass)
mostra.desti<- table(dades4$class5)
```

```{r}
dfmostraorigen <- data.frame(class5 = as.factor(names(mostra.origen)), mostraorigen = as.numeric(mostra.origen))
dfmostradesti <- data.frame(class5 = as.factor(names(mostra.desti)), mostradesti = as.numeric(mostra.desti))
```

```{r}
dfestructurasocial<- inner_join(dfmostraorigen, dfmostradesti, by="class5")
```


```{r}

total_mostraorigen <- sum(dfestructurasocial$mostraorigen)
total_mostradesti <- sum(dfestructurasocial$mostradesti)


dfestructurasocial$mostraorigen_relative <- (dfestructurasocial$mostraorigen / total_mostraorigen) * 100
dfestructurasocial$mostradesti_relative <- (dfestructurasocial$mostradesti / total_mostradesti) * 100

dfestructurasocial$class5 <- factor(dfestructurasocial$class5, levels = unique(dfestructurasocial$class5))


library(tidyr)
df_plot <- dfestructurasocial %>%
  pivot_longer(cols = c(mostraorigen_relative, mostradesti_relative),
               names_to = "Tipo", values_to = "Mostra") %>%
  mutate(Tipo = factor(Tipo, levels = c("mostraorigen_relative", "mostradesti_relative"),
                       labels = c("Origen", "Destí")))


df_plot$Porcentaje <- paste0(round(df_plot$Mostra, 2))


plotestructsocmostra <- ggplot(df_plot, aes(x = class5, y = Mostra, fill = Tipo)) +
  geom_bar(stat = "identity", position = position_dodge(width = 0.7), width = 0.5) +
  labs(title = "Estructura social de la mostra en EB conservadors", x = "", y = "") +
  scale_fill_manual(values = c("#0072B2", "#FFA500"), name = "Tipo") +
  theme_minimal() +
  theme(axis.text.x = element_text(angle = 45, hjust = 1),
        plot.title = element_text(size = 14, face = "bold", hjust = 0.5),
        axis.text = element_text(size = 6)) +
  scale_x_discrete(labels = c("Classe de serveide grau superior", "Classe de servei de grau inferior","Treballadors qualificats", "Propietaris de petites empreses",  "Treballadors no qualificats")) +
  geom_text(aes(label = Porcentaje), position = position_dodge(width = 0.7), vjust = -0.5, size = 3)

plotestructsocmostra

```
```{r}
ggsave("plotestructsocmostraconservador.png", plot = plotestructsocmostra)
```



## FAMILIARISTA

```{r}
dades5 <- subset(dades, modeb == 4)
mostra.origen<- table(dades5$originclass)
mostra.desti<- table(dades5$class5)
```

```{r}
dfmostraorigen <- data.frame(class5 = as.factor(names(mostra.origen)), mostraorigen = as.numeric(mostra.origen))
dfmostradesti <- data.frame(class5 = as.factor(names(mostra.desti)), mostradesti = as.numeric(mostra.desti))
```

```{r}
dfestructurasocial<- inner_join(dfmostraorigen, dfmostradesti, by="class5")
```


```{r}

total_mostraorigen <- sum(dfestructurasocial$mostraorigen)
total_mostradesti <- sum(dfestructurasocial$mostradesti)


dfestructurasocial$mostraorigen_relative <- (dfestructurasocial$mostraorigen / total_mostraorigen) * 100
dfestructurasocial$mostradesti_relative <- (dfestructurasocial$mostradesti / total_mostradesti) * 100

dfestructurasocial$class5 <- factor(dfestructurasocial$class5, levels = unique(dfestructurasocial$class5))


library(tidyr)
df_plot <- dfestructurasocial %>%
  pivot_longer(cols = c(mostraorigen_relative, mostradesti_relative),
               names_to = "Tipo", values_to = "Mostra") %>%
  mutate(Tipo = factor(Tipo, levels = c("mostraorigen_relative", "mostradesti_relative"),
                       labels = c("Origen", "Destí")))


df_plot$Porcentaje <- paste0(round(df_plot$Mostra, 2))


plotestructsocmostra <- ggplot(df_plot, aes(x = class5, y = Mostra, fill = Tipo)) +
  geom_bar(stat = "identity", position = position_dodge(width = 0.7), width = 0.5) +
  labs(title = "Estructura social de la mostra en EB familiarista", x = "", y = "") +
  scale_fill_manual(values = c("#0072B2", "#FFA500"), name = "Tipo") +
  theme_minimal() +
  theme(axis.text.x = element_text(angle = 45, hjust = 1),
        plot.title = element_text(size = 14, face = "bold", hjust = 0.5),
        axis.text = element_text(size = 6)) +
  scale_x_discrete(labels = c("Classe de serveide grau superior", "Classe de servei de grau inferior","Treballadors qualificats", "Propietaris de petites empreses",  "Treballadors no qualificats")) +
  geom_text(aes(label = Porcentaje), position = position_dodge(width = 0.7), vjust = -0.5, size = 3)

plotestructsocmostra

```
```{r}
ggsave("plotestructsocmostrafamiliarista.png", plot = plotestructsocmostra)
```



# ESTRUCURA MIGRATORIA

## MOSTRA MIRGANT

```{r}
migracio_table <- as.data.frame(table(dades$migracio))
colnames(migracio_table) <- c("Categoria", "Freqüència")

migr1 <- create_nice_table(migracio_table, "MIGRACIÓ")
migr1

```

### PRECENTUAL

```{r}

total <- sum(migracio_table$Freqüència)
migracio_table$Porcentaje <- round((migracio_table$Freqüència / total) * 100, 2)
migracion_porcentaje <- migracio_table[, c("Categoria", "Porcentaje")]
colnames(migracion_porcentaje) <- c("Categoria", "Percentatge (%)")
migracion_porcentaje <- migracion_porcentaje[order(-migracion_porcentaje$"Percentatge (%)"), ]
migr1_porcentaje <- create_nice_table(migracion_porcentaje, " PERCENTATGES MIGRACIÓ MIGRACIÓ ")
print(migr1_porcentaje)

```

```{r}
ggplot(migracio_table, aes(x = "", y = Porcentaje, fill = Categoria)) +
  geom_bar(width = 1, stat = "identity") +
  coord_polar(theta = "y") + # Crear un gráfico de pastel
  labs(title = "Distribució de Percentatges per Categoria", x = "", y = "") +
  theme_minimal() +
  theme(axis.ticks = element_blank(), axis.text.y = element_blank())
```


## MOSTRA MIGRANTS.C


```{r}
migr.c_table <- as.data.frame(table(dades$migr.c))
colnames(migr.c_table) <- c("Categoria", "Freqüència")

migr1 <- create_nice_table(migr.c_table, "MIGRACIÓ")
migr1

```

### PRECENTUAL

```{r}

total <- sum(migr.c_table$Freqüència)
migr.c_table$Porcentaje <- round((migr.c_table$Freqüència / total) * 100, 2)
migr.cn_porcentaje <- migr.c_table[, c("Categoria", "Porcentaje")]
colnames(migr.cn_porcentaje) <- c("Categoria", "Percentatge (%)")
migr.cn_porcentaje <- migr.cn_porcentaje[order(-migr.cn_porcentaje$"Percentatge (%)"), ]
migr1_porcentaje <- create_nice_table(migr.cn_porcentaje, " PERCENTATGES MIGRACIÓ MIGRACIÓ ")
print(migr1_porcentaje)

```

```{r}
ggplot(migr.c_table, aes(x = "", y = Porcentaje, fill = Categoria)) +
  geom_bar(width = 1, stat = "identity") +
  coord_polar(theta = "y") + # Crear un gráfico de pastel
  labs(title = "Distribució de Percentatges per Categoria", x = "", y = "") +
  theme_minimal() +
  theme(axis.ticks = element_blank(), axis.text.y = element_blank())



```



# MIGRANTS PER PROCEDENCIA


```{r}

migrants <- dades %>%
  filter(!migracio %in% c("No migrant"))  %>%
  droplevels()

taulamigr <- as.data.frame(table(migrants$migracio, migrants$origenmigracio))


taulamigr2 <- taulamigr %>%
  pivot_wider(names_from = Var1, values_from = Freq, values_fill = list(Freq = 0))

taulamigr2 <- taulamigr2 %>%
  rename(Continent = Var2)

taulamigr2 <- taulamigr2 %>%
  rowwise() %>%
  mutate(across(-Continent, ~ round(. / sum(c_across(-Continent)) * 100, 2))) %>%
  ungroup()

ordre.migr <- c("Migrant sense papers", "Migrant", "Mare migrant", "Pare migrant", "Pare i mare migrant")
taulamigr2 <- taulamigr2 %>%
  relocate(all_of(ordre.migr), .after = Continent)

create_nice_table(taulamigr2, "MIGRACIÓ PER CONTINENTS")


```


```{r}



# Convertir el dataframe a formato largo para ggplot
taulamigr2_long <- taulamigr2 %>%
  pivot_longer(cols = ordre.migr, 
               names_to = "Condicio", values_to = "Proporcio")

# Convertir la columna Condicio a un factor con el orden deseado
taulamigr2_long$Condicio <- factor(taulamigr2_long$Condicio, levels = ordre.migr)

# Crear el gráfico de barras apiladas
plot_migracio_per_continents <- ggplot(taulamigr2_long, aes(x = Continent, y = Proporcio, fill = Condicio)) +
  geom_bar(stat = "identity", position = "stack") +
  geom_text(aes(label = paste0(Proporcio, "%")), 
            position = position_stack(vjust = 0.5),
            color = "black", 
            size = 3) +
  labs(title = "Distribució de Condicions de Migració per Continent", x = "Continent", y = "Proporció (%)") +
  scale_fill_brewer(palette = "Set3") +
  theme_minimal() +
  guides(fill = guide_legend(title = "Condició de Migrant")) +
  theme(axis.text.x = element_text(angle = 45, hjust = 1),
        axis.text.y = element_text(size = 8),
        plot.title = element_text(hjust = 0.5, size = 10))

# Mostrar el gráfico
print(plot_migracio_per_continents)
```



#MIGRANT PER CLASSE SOCIAL

## FUNCIÓ MIGRACIÓ COL·LAPSADA
```{r}

fmigrclasse <- function(dades, nombre_tabla1, nombre_tabla2, titulo_grafico) {
  migrclasse <- as.data.frame(table(dades$migr.c, dades$class5))
  colnames(migrclasse) <- c("Migració", "Classe", "Freqüència")
  tmigrclasse <- create_nice_table(migrclasse, nombre_tabla1)
  print(tmigrclasse)
  
  tmigrclasse2 <- migrclasse %>%
    spread(key = Migració, value = Freqüència, fill = 0)
  
  colnames(tmigrclasse2) <- c("Classe", "Migrant 1a generació", "Migrant 2a generació", "No migrant")
  
  tmigrclasse2_nice <- create_nice_table(tmigrclasse2, nombre_tabla2)
  print(tmigrclasse2_nice)
  
  # Calcular proporciones y ordenar
  tmigrclasse3 <- migrclasse %>%
    group_by(Migració) %>%
    mutate(Prop = Freqüència / sum(Freqüència) * 100) %>%
    ungroup()
  
  ordered_migracio <- tmigrclasse3 %>%
    filter(Classe == "Unskilled workers") %>%
    arrange(desc(Prop)) %>%
    pull(Migració)
  
  tmigrclasse3 <- tmigrclasse3 %>%
    mutate(Migració = factor(Migració, levels = ordered_migracio))
  
  # Crear el gráfico
  plot_migrants_classe <- ggplot(tmigrclasse3, aes(x = Migració, y = Prop, fill = Classe)) +
    geom_bar(stat = "identity", position = "stack") +
    geom_text(aes(label = paste0(round(Prop, 1), "%")), position = position_stack(vjust = 0.5), color = "black", size = 3) +
    labs(title = titulo_grafico, x = "", y = "Proporció (%)") +
    scale_fill_brewer(palette = "Set3") +
    theme_minimal() +
    guides(fill = guide_legend(title = "Classe")) +
    theme(axis.text.x = element_text(angle = 45, hjust = 1),
          axis.text.y = element_text(size = 8),
          plot.title = element_text(hjust = 0.5, size = 10))
  
  # Mostrar el gráfico
  print(plot_migrants_classe)
}

```


### FUNCIÓ MIGRACIÓ SENSE COL·LAPSAR

```{r}

# Definir la función
fmigrclasse2 <- function(dades, nombre_tabla1, nombre_tabla2, titulo_grafico) {
  # Crear la tabla de frecuencias
  migrclasse2 <- as.data.frame(table(dades$migracio, dades$class5))
  colnames(migrclasse2) <- c("Migració", "Classe", "Freqüència")
  
  # Crear y mostrar la primera tabla
  tmigrclasse2 <- create_nice_table(migrclasse2, nombre_tabla1)
  print(tmigrclasse2)
  
  # Crear la tabla pivotada
  tmigrclasse4 <- migrclasse2 %>%
    spread(key = Migració, value = Freqüència, fill = 0)
  
  # Crear y mostrar la segunda tabla
  tmigrclasse4_nice <- create_nice_table(tmigrclasse4, nombre_tabla2)
  print(tmigrclasse4_nice)
  
  # Calcular proporciones y ordenar
  tmigrclasse5 <- migrclasse2 %>%
    group_by(Migració) %>%
    mutate(Prop = Freqüència / sum(Freqüència) * 100)
  
  ordered_migracio <- tmigrclasse5 %>%
    filter(Classe == "Unskilled workers") %>%
    arrange(desc(Prop)) %>%
    pull(Migració)
  
  tmigrclasse5 <- tmigrclasse5 %>%
    mutate(Migració = factor(Migració, levels = ordered_migracio))
  
  # Crear el gráfico
  plot_migrants_classe2 <- ggplot(tmigrclasse5, aes(x = Migració, y = Prop, fill = Classe)) +
    geom_bar(stat = "identity", position = "stack") +
    geom_text(aes(label = paste0(round(Prop, 1), "%")), position = position_stack(vjust = 0.5), color = "black", size = 3) +
    labs(title = titulo_grafico, x = "", y = "Proporció (%)") +
    scale_fill_brewer(palette = "Set3") +
    theme_minimal() +
    guides(fill = guide_legend(title = "Classe")) +
    theme(axis.text.x = element_text(angle = 45, hjust = 1),
          axis.text.y = element_text(size = 8),
          plot.title = element_text(hjust = 0.5, size = 10))
  
  # Mostrar el gráfico
  print(plot_migrants_classe2)
}



```



## MIGRACIÓ PER CLASSE GENERAL

```{r}
cmigrclasse<- fmigrclasse(dades, "Taula pivotada", "Taula classe per migració", "Distribució classes per migracio")

```

```{r}
migrclasse<- fmigrclasse2(dades, "Taula pivotada", "Taula classe per migració", "Distribució classes per migracio")

```

## MIGRACIÓ X CLASSE X EB

### LIBERAL

```{r}
dliberal <- dades %>%
  filter(modeb %in% c("1"))

cmigrclasse.liberal<- fmigrclasse(dliberal, "Taula pivotada EB liberal", "Taula classe per migració EB liberal", "Distribució classes per migracio EB liberal")

migrclasse.liberal<- fmigrclasse2(dliberal, "Taula pivotada EB liberal", "Taula classe per migració EB liberal", "Distribució classes per migracio EB liberal")


```

### CONSERVADOR

```{r}
dconservador <- dades %>%
  filter(modeb %in% c("2"))

cmigrclasse.conservador<- fmigrclasse(dconservador, "Taula pivotada EB conservador", "Taula classe per migració EB conservador", "Distribució classes per migracio EB conservador")

migrclasse.conservador<- fmigrclasse2(dconservador, "Taula pivotada EB conservador", "Taula classe per migració EB conservador", "Distribució classes per migracio EB conservador")
```

### SOCIALDEMÒCRATA

```{r}
dsocialdem <- dades %>%
  filter(modeb %in% c("3"))

cmigrclasse.socialdem<- fmigrclasse(dsocialdem, "Taula pivotada EB socialdemòcrata", "Taula classe per migració EB socialdemòcrata", "Distribució classes per migracio EB socialdemòcrata")

migrclasse.socialdem<- fmigrclasse2(dsocialdem, "Taula pivotada EB socialdemòcrata", "Taula classe per migració EB socialdemòcrata", "Distribució classes per migracio EB socialdemòcrata")
```



### FAMILIARISTA

```{r}
dfamiliarista <- dades %>%
  filter(modeb %in% c("4"))

cmigrclasse.familiarista<- fmigrclasse(dfamiliarista, "Taula pivotada EB familiarista", "Taula classe per migració EB familiarista", "Distribució classes per migracio EB familiarista")

migrclasse.familiarista<- fmigrclasse2(dfamiliarista, "Taula pivotada EB familiarista", "Taula classe per migració EB familiarista", "Distribució classes per migracio EB familiarista")

```

## MIGRACIÓ X CLASSE X CONTINENT

*Petita variació a la funció var sense col·lapsar:*

```{r}
fmigrclassepais <- function(dades, nombre_tabla1, nombre_tabla2, titulo_grafico) {
  # Crear la tabla de frecuencias
  migrclasse <- as.data.frame(table(dades$migr.c, dades$class5))
  colnames(migrclasse) <- c("Migració", "Classe", "Freqüència")
  
  # Eliminar la fila correspondiente a "No migrant" si existe
  migrclasse <- migrclasse %>%
    filter(Migració != "No migrant")
  
  # Crear y mostrar la primera tabla
  tmigrclasse <- create_nice_table(migrclasse, nombre_tabla1)
  print(tmigrclasse)
  
  # Crear la tabla pivotada
  tmigrclasse2 <- migrclasse %>%
    spread(key = Migració, value = Freqüència, fill = 0)
  
  colnames(tmigrclasse2) <- c("Classe", "Migrant 1a generació", "Migrant 2a generació")
  
  # Crear y mostrar la segunda tabla
  tmigrclasse2_nice <- create_nice_table(tmigrclasse2, nombre_tabla2)
  print(tmigrclasse2_nice)
  
  # Calcular proporciones y ordenar
  tmigrclasse3 <- migrclasse %>%
    group_by(Migració) %>%
    mutate(Prop = Freqüència / sum(Freqüència) * 100) %>%
    ungroup()
  
  ordered_migracio <- tmigrclasse3 %>%
    filter(Classe == "Unskilled workers") %>%
    arrange(desc(Prop)) %>%
    pull(Migració)
  
  tmigrclasse3 <- tmigrclasse3 %>%
    mutate(Migració = factor(Migració, levels = ordered_migracio))
  
  # Crear el gráfico
  plot_migrants_classe <- ggplot(tmigrclasse3, aes(x = Migració, y = Prop, fill = Classe)) +
    geom_bar(stat = "identity", position = "stack") +
    geom_text(aes(label = paste0(round(Prop, 1), "%")), position = position_stack(vjust = 0.5), color = "black", size = 3) +
    labs(title = titulo_grafico, x = "", y = "Proporció (%)") +
    scale_fill_brewer(palette = "Set3") +
    theme_minimal() +
    guides(fill = guide_legend(title = "Classe")) +
    theme(axis.text.x = element_text(angle = 45, hjust = 1),
          axis.text.y = element_text(size = 8),
          plot.title = element_text(hjust = 0.5, size = 10))
  
  # Mostrar el gráfico
  print(plot_migrants_classe)
}


```

*Petita variació a la funció var col·lapsada:*

```{r}

ordre.migr <- c("Migrant sense papers", "Migrant", "Mare migrant", "Pare migrant", "Pare i mare migrant")

fmigrclassepais2 <- function(df, columna_condicion, columna_continent, niveles_condicion, titulo) {
  # Convertir a formato largo
  df_long <- df %>%
    pivot_longer(cols = columna_condicion, 
                 names_to = "Condicio", values_to = "Proporcio")
  
  # Ordenar los continentes por la proporción de "Migrant sense papers"
  ordered_continents <- df %>%
    arrange(desc(`Migrant sense papers`)) %>%
    pull(!!sym(columna_continent))
  
  # Reordenar el factor "Continent" basado en el orden de "Migrant sense papers"
  df_long[[columna_continent]] <- factor(df_long[[columna_continent]], levels = ordered_continents)
  
  # Convertir la columna Condicio a un factor con el orden deseado
  df_long$Condicio <- factor(df_long$Condicio, levels = niveles_condicion)
  
  # Crear el gráfico de barras apiladas
  plot <- ggplot(df_long, aes_string(x = columna_continent, y = "Proporcio", fill = "Condicio")) +
    geom_bar(stat = "identity", position = "stack") +
    geom_text(aes(label = paste0(round(Proporcio, 1), "%")), 
              position = position_stack(vjust = 0.5),
              color = "black", 
              size = 3) +
    labs(title = titulo, x = "Continent", y = "Proporció (%)") +
    scale_fill_brewer(palette = "Set3") +
    theme_minimal() +
    guides(fill = guide_legend(title = "Condició de Migrant")) +
    theme(axis.text.x = element_text(angle = 45, hjust = 1),
          axis.text.y = element_text(size = 8),
          plot.title = element_text(hjust = 0.5, size = 10))
  
  return(plot)
}
```


### EUROPA


```{r}

deuropa <- dades %>%
  filter(origenmigracio %in% c("Europa"))

cmigrclasse.europa<- fmigrclassepais(deuropa, "Taula pivotada classe per migració Europa", "Taula classe per migració Europa", "Distribució classes per migracio Europa")

migrclasse.europa<- fmigrclassepais2(deuropa, "Taula pivotada classe per migració Europa", "Taula classe per migració Europa", "Distribució classes per migracio Europa")


```

### ÀFRICA

```{r}
levels(dades$origenmigracio)
dafrica <- dades %>%
  filter(grepl("Àfrica", origenmigracio))

cmigrclasse.africa<- fmigrclassepais(dafrica, "Taula pivotada classe per migració Àfrica", "Taula classe per migració Àfrica", "Distribució classes per migracio Àfrica")

migrclasse.africa<- fmigrclassepais2(dafrica, "Taula pivotada classe per migració Àfrica", "Taula classe per migració Àfrica", "Distribució classes per migracio Àfrica")


```
### ÀSIA

```{r}
levels(dades$origenmigracio)
dasia <- dades %>%
  filter(grepl("Àsia", origenmigracio))

cmigrclasse.asia<- fmigrclassepais(dasia, "Taula pivotada classe per migració Àsia", "Taula classe per migració Àsia", "Distribució classes per migracio Àsia")

migrclasse.asia<- fmigrclassepais2(dasia, "Taula pivotada classe per migració Àsia", "Taula classe per migració Àsia", "Distribució classes per migracio Àsia")


```


### SUD AMÈRICA I EL CARIAB

```{r}
levels(dades$origenmigracio)
dsudam <- dades %>%
  filter(grepl("Sud Amèrica i Carib", origenmigracio))

cmigrclasse.sudam<- fmigrclassepais(dsudam, "Taula pivotada classe per migració Sud Amèrica i Carib", "Taula classe per migració Sud Amèrica i Carib", "Distribució classes per migracio Sud Amèrica i Carib")

migrclasse.sudam<- fmigrclassepais2(dsudam, "Taula pivotada classe per migració Sud Amèrica i Carib", "Taula classe per migració Sud Amèrica i Carib", "Distribució classes per migracio Sud Amèrica i Carib")


```

### AUSTRALÀSIA

```{r}
levels(dades$origenmigracio)
daustral <- dades %>%
  filter(grepl("Australàsia", origenmigracio))

cmigrclasse.austral<- fmigrclassepais(daustral, "Taula pivotada classe per migració Australàsia", "Taula classe per migració Australàsia", "Distribució classes per migracio Australàsia")

migrclasse.austral<- fmigrclassepais2(daustral, "Taula pivotada classe per migració Australàsia", "Taula classe per migració Australàsia", "Distribució classes per migracio Australàsia")


```

# MIGRACIÓ AL LLARG DE LES COHORTS

```{r}
ggplot(migrants, aes(x = cohort, group = migracio, color = migracio)) +
  geom_line(stat = "count") +
  labs(title = "Evolución de las condiciones de migrante a lo largo del tiempo",
       x = "Cohorte de Edad",
       y = "Número de Casos") +
  theme_minimal()
```


Amb més detall a través de l'any de naixement: 

```{r}
ggplot(migrants, aes(x = yrbrn, group = migracio, color = migracio)) +
  geom_line(stat = "count") +
  labs(title = "Evolución de las condiciones de migrante a lo largo del tiempo",
       x = "Cohorte de Edad",
       y = "Número de Casos") +
  theme_minimal()
```




