---
title: "Models Completes"
author: "Aina Flix"
date: "2024-07-28"
output:
  word_document: default
  pdf_document: default
---


```{r, include=FALSE}
library(dplyr)
library(haven)
library(knitr)
library(tidyverse)
library(ggrepel)
library(logmult)
library(MASS)
library(xtable)
library(flextable)
library(officer)
library(dplyr)
library(ggplot2)
library(labelled)
library(questionr)
library(gridExtra)
library(car)
library(randomForest)
library(nnet)
library(caret)
library(vcd)
library(FactoMineR)
library(factoextra)
library(glmnet)
library(reshape2)
library(corrplot)
library(broom)
library(ROSE)
library(DMwR2)
library(smotefamily)
library(skimr)
library(forcats)
library(tidyr)
library(pROC)
library(UBL)
library(randomForest)
```


```{r}
dades <- read.csv("~/uni/5è/tfg estadistica/DADES ESTADISTICA/dadescompletes.csv")
dades2<- read.csv("~/uni/5è/tfg estadistica/DADES ESTADISTICA/dades.csv")

dades <- merge(dades, dades2[, c("idno", "desti", "movabs")], by = "idno", all.x = TRUE)

completas<- complete.cases(dades)
sum(completas)
dades<- dades[completas, ]

```

# PREPROCESSAMENT


Variables categòriques ordinals

```{r}

var.ordinals <- list(
  impfml = 0:10,
  impfrds = 0:10,
  implsrt = 0:10,
  imppol = 0:10,
  impwrk = 0:10,
  imprlg = 0:10,
  impvo = 0:10
)


for (var in names(var.ordinals)) {
  dades[[var]] <- factor(dades[[var]], levels = var.ordinals[[var]], ordered = TRUE)
}
```

Variables categòriques 

```{r}


var.factor <- c("cntry", "gndr", "empl", "truwrkp", "jbspv", "uemp3m", "hincsrc", "domicil", "edulvla", "origenmigracio", "migr.c", "modeb", "cohort", "desti", "movabs")
dades[var.factor] <- lapply(dades[var.factor], factor)
```


```{r}
summary(dades)
```


## PARTICIÓ ENTRENAMENT



```{r}
set.seed(123)  
trainIndex <- createDataPartition(dades$migr.c, p = .8, 
                                  list = FALSE, 
                                  times = 1)
df_train <- dades[ trainIndex,]
df_test  <- dades[-trainIndex,]
```


# MODEL LOGISTIC MULTINOMIAL

## AVALUAR MODELS


```{r}
avaluar_model <- function(modelo, datos_entrenamiento, datos_prueba, etiqueta) {
  cat(paste("Validació del model amb", etiqueta, ":\n"))
  
  coefs <- coef(modelo)
  stderror <- summary(modelo)$standard.errors
  
  coefs_df <- as.data.frame(coefs)
  rownames(coefs_df) <- rownames(coefs)
  
  coefs_table <- kable(coefs_df, caption = paste("Coeficients del model -", etiqueta))
  cat("Coeficients:\n")
  print(coefs_table)
  
  
  z_values <- coefs / stderror
  p_values <- 2 * (1 - pnorm(abs(z_values)))
  
  resum <- round(as.data.frame(p_values), 5)
  rownames(resum) <- rownames(coefs_df)
  colnames(resum) <- colnames(coefs_df)
  
 
  pvalues_table <- kable(resum, caption = paste("P-valors -", etiqueta))
  cat("P-valors:\n")
  print(pvalues_table)
  
  # Calcular AIC
  aic_value <- AIC(modelo)
  cat(paste("AIC:", aic_value, "\n"))
  
  
  predicciones <- predict(modelo, newdata = datos_prueba)
  
 
  predicciones <- factor(predicciones, levels = levels(datos_prueba$migr.c))
  

  tabla_confusion <- table(Predicted = predicciones, Actual = datos_prueba$migr.c)
  
  
  confusion_matrix_table <- kable(as.data.frame.matrix(tabla_confusion), caption = paste("Matriu de Confusió -", etiqueta))
  cat("Matriu de Confusió:\n")
  print(confusion_matrix_table)
  
  # Calcular la precisión
  precision <- sum(diag(tabla_confusion)) / sum(tabla_confusion)
  cat(paste("Presició del model:", etiqueta, "amb dades de prova:", round(precision, 4), "\n"))
  
  # Crear el informe de clasificación
  informe <- confusionMatrix(predicciones, datos_prueba$migr.c)
  
  # Crear y mostrar tabla de informe de clasificación
  informe_table <- kable(as.data.frame(informe$byClass), caption = paste("Informe de Classificació -", etiqueta))
  cat("Informe de Classificació:\n")
  print(informe_table)
  
  # Curvas ROC y AUC
  if ("multinom" %in% class(modelo)) {
    pred_probs <- predict(modelo, newdata = datos_prueba, type = "probs")
    roc_curves <- lapply(levels(datos_prueba$migr.c), function(class) {
      roc(datos_prueba$migr.c == class, pred_probs[, class])
    })
    
    # Graficar ROC para cada clase
    plot(roc_curves[[1]], main = "Corbes ROC par a cada classe")
    for(i in 2:length(roc_curves)) {
      lines(roc_curves[[i]]$sensitivities, roc_curves[[i]]$specificities, col = i)
    }
    legend("bottomright", legend = levels(datos_prueba$migr.c), col = 1:length(roc_curves), lty = 1)
  }
}

```






Fem que el level sobre quin es compari sigui "No migrant"

```{r}

df_train$migr.c <- relevel(df_train$migr.c, ref = "No migrant")
```


## MULTINOM 1

```{r}

multinom1 <- multinom(migr.c ~ . -origenmigracio -idno , data = df_train)
summary(multinom1)
avaluar_model(multinom1, df_train, df_test, "Model multinomial 1") 

```



## SMOTE

No migrant: 83.99%
1g migrant: 9.94%
2g migrant: 6.07%
He provat de fer-ho amb paquet SMOTE: limitacions- no tenia variables numèriques i no em funcionava 

### ONE HOT SCONDING

És necessari fer numèriques les variables ja que utilitza mètodes basasts en la distància per poder generar nous exemples

```{r}
df_train <- df_train[, !names(df_train) %in% c("idno", "origenmigracio")]
df_test <- df_test[, !names(df_test) %in% c("idno", "origenmigracio")]

# Separar variables predictoras y objetivo
X_train <- df_train[, -which(names(df_train) == "migr.c")]
y_train <- df_train$migr.c

# Realizar One-Hot Encoding para convertir factores en variables numéricas
dummy <- dummyVars("~ .", data = X_train)
X_train_ohe <- predict(dummy, newdata = X_train)


# Asegurarse de que y_train sea un factor
y_train <- factor(y_train, levels = unique(y_train))
```


#### COMPROVACIONS
```{r}
# Comprobar la estructura de X_train_ohe
str(X_train_ohe)

# Comprobar si todas las columnas son numéricas
summary(sapply(X_train_ohe, is.numeric))

# Comprobar la estructura de y_train
str(y_train)

# Comprobar la distribución de las clases en y_train
table(y_train)



```


### SOBREMOSTREIG

```{r}
avaluar_model <- function(modelo, datos_entrenamiento, datos_prueba, etiqueta) {
  cat(paste("Validació del model amb", etiqueta, ":\n"))
  
  coefs <- coef(modelo)
  stderror <- summary(modelo)$standard.errors
  
  coefs_df <- as.data.frame(coefs)
  rownames(coefs_df) <- rownames(coefs)
  
  coefs_table <- kable(coefs_df, caption = paste("Coeficients del model -", etiqueta))
  cat("Coeficients:\n")
  print(coefs_table)
  
  z_values <- coefs / stderror
  p_values <- 2 * (1 - pnorm(abs(z_values)))
  
  resum <- round(as.data.frame(p_values), 5)
  rownames(resum) <- rownames(coefs_df)
  colnames(resum) <- colnames(coefs_df)
  
  pvalues_table <- kable(resum, caption = paste("P-valors -", etiqueta))
  cat("P-valores:\n")
  print(pvalues_table)
  
  aic_value <- AIC(modelo)
  cat(paste("AIC:", aic_value, "\n"))
  
  predicciones <- predict(modelo, newdata = datos_prueba)

  niveles_reales <- levels(datos_prueba$class)
  predicciones <- factor(predicciones, levels = niveles_reales)

  if(length(predicciones) != length(datos_prueba$class)) {
    stop("Error: Les prediccines i el valors reals no tenen la mateixa longitud.")
  }

  tabla_confusion <- table(Predicted = predicciones, Actual = datos_prueba$class)
  
  confusion_matrix_table <- kable(as.data.frame.matrix(tabla_confusion), caption = paste("Matriu de Confusió -", etiqueta))
  cat("Matriu de Confusió:\n")
  print(confusion_matrix_table)
  
  precision <- sum(diag(tabla_confusion)) / sum(tabla_confusion)
  cat(paste("Precisió del modelo amb", etiqueta, "amb dades de prova:", round(precision, 4), "\n"))
  
  informe <- confusionMatrix(predicciones, datos_prueba$class)
  
  
  informe_table <- kable(as.data.frame(informe$byClass), caption = paste("Informe de Classificació -", etiqueta))
  cat("Informe de Classificació:\n")
  print(informe_table)
  
  if ("multinom" %in% class(modelo)) {
    pred_probs <- predict(modelo, newdata = datos_prueba, type = "probs")
    roc_curves <- lapply(niveles_reales, function(class) {
      roc(datos_prueba$class == class, pred_probs[, class])
    })
    
    plot(roc_curves[[1]], main = "Corbes ROC per a cada classe")
    for(i in 2:length(roc_curves)) {
      lines(roc_curves[[i]]$sensitivities, roc_curves[[i]]$specificities, col = i)
    }
    legend("bottomright", legend = niveles_reales, col = 1:length(roc_curves), lty = 1)
  }
}


```



```{r}

df_train_ohe <- data.frame(X_train_ohe, class = y_train)

data_smote <- SmoteClassif(class ~ ., df_train_ohe, C.perc = "balance")

table(data_smote$class)


```
## MODEL I AVALUACIÓ

```{r}
# Ajustar el modelo multinomial con los datos sobre-muestreados
multinom_smote <- multinom(class ~ ., data = data_smote)

X_test_ohe <- predict(dummy, newdata = df_test[, -which(names(df_test) == "migr.c")])
X_test_ohe <- as.data.frame(X_test_ohe)

# Asegurar que los nombres de columnas coincidan entre el conjunto de entrenamiento y prueba
colnames(X_test_ohe) <- colnames(X_train_ohe)

# Crear el conjunto de datos de prueba con la variable objetivo
df_test_ohe <- data.frame(X_test_ohe)
df_test_ohe$class <- df_test$migr.c

# Evaluar el modelo usando la función previamente definida 'avaluar_model'
avaluar_model(multinom_smote, data_smote, df_test_ohe, "Modelo Multinomial con SMOTE usando smotefamily")
names(data_smote)
names(df_test_ohe)



```

## SMOTE 2

```{r}
data_smote2 <- SmoteClassif(class ~ ., df_train_ohe, C.perc = list("1g migrant" = 1, "2g migrant" = 1, "No migrant" = 0.5))

table(data_smote2$class)

multinom_smote2 <- multinom(class ~ ., data = data_smote2)

avaluar_model(multinom_smote2, data_smote2, df_test_ohe, "Modelo Multinomial con SMOTE usando smotefamily")

```

## SMOTE 3

```{r}
data_smote3 <- SmoteClassif(class ~ ., df_train_ohe, C.perc = list("1g migrant" = 3, "2g migrant" = 4, "No migrant" = 1))

multinom_smote3 <- multinom(class ~ ., data = data_smote3)
table(data_smote3$class)

avaluar_model(multinom_smote3, data_smote3, df_test_ohe, "Modelo Multinomial con SMOTE usando smotefamily")

```

## SMOTE 4

```{r}
data_smote4 <- SmoteClassif(class ~ ., df_train_ohe, C.perc = list("1g migrant" = 4, "2g migrant" = 5, "No migrant" = 0.8))

multinom_smote4 <- multinom(class ~ ., data = data_smote4)
table(data_smote4$class)

avaluar_model(multinom_smote4, data_smote4, df_test_ohe, "Modelo Multinomial con SMOTE usando smotefamily")
```



## SMOTE 6: EL BO

Reduïm variables

```{r}
treure <- c(
  grep("^cntry\\.", names(data_smote), value = TRUE)
)
data_smote6 <- data_smote[, !(names(data_smote) %in% treure)]

multinom_smote6 <- multinom(class ~ ., data = data_smote6)


avaluar_model(multinom_smote6, data_smote6, df_test_ohe, "Modelo Multinomial con SMOTE usando smotefamily")
```

## SMOTE 7

Model només amb les variables d'importància

```{r}
variables_imp <- grep("^imp", names(data_smote), value = TRUE)


variables_imp <- c(variables_imp, "class")

# Crear un nuevo conjunto de datos con solo variables_imp variables seleccionadas
data_smote7 <- data_smote[, variables_imp]



# Entrenar el modelo multinomial solo con las variables seleccionadas
multinom_imp <- multinom(class ~ ., data = data_smote7)

# Evaluar el modelo con la función de evaluación definida previamente
avaluar_model(multinom_imp, data_smote7, df_test_ohe, "Modelo Multinomial solo con variables imp")
```



## SMOTE 8 GENEREM INTERACCIONS

```{r}

names(data_smote6)

variables_smote8 <- c("gndr.1", "gndr.2", "empl.1", "empl.2", "empl.3", 
                           "truwrkp.1", "truwrkp.2", "truwrkp.Not.in.a.paid.work", "truwrkp.Self.employed", 
                           "jbspv.1", "jbspv.2", "jbspv.3", "jbspv.Not.in.a.paid.work", "jbspv.Self.employed", 
                           "njbspv", "uemp3m.1", "uemp3m.2", 
                           "hincsrc.1", "hincsrc.2", "hincsrc.3", "hincsrc.4", "hincsrc.5", "hincsrc.6", "hincsrc.7",
                           "impfml.L", "impfml.Q", "impfml.C", "impfml.4", "impfml.5", "impfml.6", "impfml.7", "impfml.8", "impfml.9", "impfml.10",
                           "impfrds.L", "impfrds.Q", "impfrds.C", "impfrds.4", "impfrds.5", "impfrds.6", "impfrds.7", "impfrds.8", "impfrds.9", "impfrds.10",
                           "implsrt.L", "implsrt.Q", "implsrt.C", "implsrt.4", "implsrt.5", "implsrt.6", "implsrt.7", "implsrt.8", "implsrt.9", "implsrt.10",
                           "imppol.L", "imppol.Q", "imppol.C", "imppol.4", "imppol.5", "imppol.6", "imppol.7", "imppol.8", "imppol.9", "imppol.10",
                           "impwrk.L", "impwrk.Q", "impwrk.C", "impwrk.4", "impwrk.5", "impwrk.6", "impwrk.7", "impwrk.8", "impwrk.9", "impwrk.10",
                           "imprlg.L", "imprlg.Q", "imprlg.C", "imprlg.4", "imprlg.5", "imprlg.6", "imprlg.7", "imprlg.8", "imprlg.9", "imprlg.10",
                           "impvo.L", "impvo.Q", "impvo.C", "impvo.4", "impvo.5", "impvo.6", "impvo.7", "impvo.8", "impvo.9", "impvo.10",
                           "domicil.1", "domicil.2", "domicil.3", "domicil.4", "domicil.5", "edulvla.1", "edulvla.2", "edulvla.3", "edulvla.4", "edulvla.5", 
                           "eduyrs", "cohort.1937.1949", "cohort.1950.1960", "cohort.1961.1970", "cohort.1971.1980")

# Definir las interacciones importantes
interaccions_smote8 <- c("impwrk.L*empl.1", "impwrk.L*empl.2", "impwrk.L*empl.3",
                               "impfml.L*truwrkp.1", "impfml.L*truwrkp.2", "impfml.L*truwrkp.Not.in.a.paid.work",
                               "implsrt.L*jbspv.1", "implsrt.L*jbspv.2", "implsrt.L*jbspv.Not.in.a.paid.work",
                               "imppol.L*uemp3m.1", "imppol.L*uemp3m.2",
                               "impvo.L*hincsrc.1", "impvo.L*hincsrc.2", "impvo.L*hincsrc.3")

# Combinar variables principales e interacciones
formula_smote8 <- reformulate(termlabels = c(variables_smote8, interaccions_smote8), response = "class")

# Entrenar el modelo con la fórmula completa
multinom_interaccions <- multinom(formula_smote8, data = data_smote)

# Evaluar el modelo con la función de evaluación definida
avaluar_model(multinom_interaccions, data_smote, df_test_ohe, "Modelo Multinomial Completo con Interacciones")

```

# RANDOM FOREST

```{r}
library(randomForest)
library(caret)
library(pROC)
library(knitr)

avaluar_model_rf <- function(modelo, datos_entrenamiento, datos_prueba, etiqueta) {
  cat(paste("Validació del model amb", etiqueta, ":\n"))
  
  importancia_vars <- importance(modelo)
  importancia_df <- as.data.frame(importancia_vars)
  rownames(importancia_df) <- rownames(importancia_vars)
  
  importancia_table <- kable(importancia_df, caption = paste("Importància de las variables -", etiqueta))
  cat("Importància de las variables:\n")
  print(importancia_table)
  
  predicciones <- predict(modelo, newdata = datos_prueba)
  
  niveles_reales <- levels(datos_prueba$class)
  predicciones <- factor(predicciones, levels = niveles_reales)
  
  if(length(predicciones) != length(datos_prueba$class)) {
    stop("Error: Les prediccions i els valors reals no tenen la mateixa longitud.")
  }
  
  # Calcular la matriz de confusión
  tabla_confusion <- table(Predicted = predicciones, Actual = datos_prueba$class)
  
  # Crear y mostrar tabla de matriz de confusión
  confusion_matrix_table <- kable(as.data.frame.matrix(tabla_confusion), caption = paste("Matriu de Confusió -", etiqueta))
  cat("Matriu de Confusió:\n")
  print(confusion_matrix_table)
  
  # Calcular la precisión
  precision <- sum(diag(tabla_confusion)) / sum(tabla_confusion)
  cat(paste("Precisió del model amb", etiqueta, "amb dades de prova:", round(precision, 4), "\n"))
  
  # Crear el informe de clasificación
  informe <- confusionMatrix(predicciones, datos_prueba$class)
  
  # Crear y mostrar tabla de informe de clasificación
  informe_table <- kable(as.data.frame(informe$byClass), caption = paste("Informe de Classificació -", etiqueta))
  cat("Informe de Classificació:\n")
  print(informe_table)
  
  # Curvas ROC y AUC
  pred_probs <- predict(modelo, newdata = datos_prueba, type = "prob")
  roc_curves <- lapply(niveles_reales, function(class) {
    roc(datos_prueba$class == class, pred_probs[, class])
  })
  
  # Graficar ROC para cada clase
  plot(roc_curves[[1]], main = "COrbes ROC para cada clase")
  for(i in 2:length(roc_curves)) {
    lines(roc_curves[[i]]$sensitivities, roc_curves[[i]]$specificities, col = i)
  }
  legend("bottomright", legend = niveles_reales, col = 1:length(roc_curves), lty = 1)
}

```


```{r}
data_smote_rf1 <- SmoteClassif(class ~ ., df_train_ohe, C.perc = list("1g migrant" = 4, "2g migrant" = 8, "No migrant" = 1))
```


```{r}
rf_model1 <- randomForest(class ~ ., data = data_smote, importance = TRUE, ntree = 200)


avaluar_model_rf(rf_model1, data_smote, df_test_ohe, "Avaluació de model RF")
```

# RANDOM FOREST AMB VARIABLES IMPORTANTS I INTERACCIONS




```{r}
variables_importantes <- c(
  "gndr.1", "gndr.2", "empl.1", "empl.2", "empl.3", "njbspv", "uemp3m.1", "uemp3m.2",
  "hincsrc.1", "hincsrc.2", "hincsrc.3",
  "impfml.L", "impfml.Q", "impfml.C", "impfrds.L", "impfrds.Q", "impfrds.C",
  "implsrt.L", "implsrt.Q", "implsrt.C", "imppol.L", "imppol.Q", "imppol.C",
  "impwrk.L", "impwrk.Q", "impwrk.C"
)



# Filtrar las variables importantes y agregar interacciones
df_train_filtered <- df_train_ohe %>%
  dplyr::select(all_of(variables_importantes))


# Supongamos que df_train_filtered y interacciones ya están definidos
# Función para generar interacciones
generate_interactions <- function(df, variables) {
  for (interaction in variables) {
    vars <- strsplit(interaction, "\\*")[[1]]
    if (all(vars %in% colnames(df))) {
      new_col_name <- paste(vars, collapse = "_X_")
      df[[new_col_name]] <- df[[vars[1]]] * df[[vars[2]]]
    } else {
      warning(paste("No se encontraron todas las variables para la interacción:", interaction))
    }
  }
  return(df)
}

# Variables de interacción a generar
interacciones <- c("impwrk.L*empl.1", "impwrk.L*empl.2", "impwrk.L*empl.3",
                   "impfml.L*impwrk.L", "impfml.L*implsrt.L", "impfml.L*imppol.L",
                   "impfml.L*impfrds.L", "impwrk.L*implsrt.L", "impwrk.L*imppol.L",
                   "impwrk.L*impfrds.L")


df_train_filtered_interactions <- generate_interactions(df_train_filtered, interacciones)

df_train_filtered_interactions$class <- as.factor(df_train$migr.c)

# Asegurarse de que todas las columnas excepto la clase sean numéricas
df_train_ohe_numeric <- df_train_filtered_interactions %>%
  dplyr::mutate(across(-class, as.numeric))



# Verificación de la estructura del dataframe
str(df_train_ohe_numeric)

# Aplicar SMOTE
data_smote_rf <- SmoteClassif(class ~ ., df_train_ohe_numeric, C.perc = list("1g migrant" = 4, "2g migrant" = 8, "No migrant" = 1))

rf2 <- randomForest(class ~ ., data = data_smote_rf, importance = TRUE, ntree = 200)

df_test_filtered <- df_test_ohe %>%
  dplyr::select(all_of(variables_importantes))

# Generar las interacciones en el conjunto de prueba
df_test_filtered_interactions <- generate_interactions(df_test_filtered, interacciones)

# Asegurarse de que todas las columnas excepto la clase sean numéricas
df_test_ohe_numeric <- df_test_filtered_interactions %>%
  dplyr::mutate(across(everything(), as.numeric))

# Convertir la columna de clase a factor (si es necesario)
df_test_ohe_numeric$class <- as.factor(df_test$migr.c)


avaluar_model_rf(rf2, data_smote_rf, df_test_ohe_numeric, "Avaluació del model RF amb selecció de variables importants i interaccions")
```


